臺灣高雄地方法院刑事判決　　　　　　　94年度訴字第2859號
公　訴　人　臺灣高雄地方法院檢察署檢察官
被　　　告　甲○○
　　　　　　　　　　（另案在臺灣高雄第二監獄執行中）
上列被告因違反毒品危害防制條例案件，經檢察官提起公訴（94
年度毒偵字第4818號），及移送併案審理（94年度毒偵字第7233
號），被告於本院準備程序為有罪之陳述，經合議庭裁定由受命
法官依簡式審判程序獨任審理，判決如下：
    主  文
甲○○連續施用第一級毒品，處有期徒刑拾月，扣案之第一級毒
品海洛因壹包（含包裝袋，淨重零點壹零公克，空包裝重零點壹
玖公克）、壹包（含包裝袋，驗前毛重零點捌公克、驗後毛重零
點柒公克）、注射針筒貳支、殘留第一級毒品海洛因及第二級毒
品甲基安非他命之注射針筒壹支、毒品挑食器壹支、分裝勺貳支
、殘渣夾鍊袋貳個，均沒收銷燬之；未使用之注射針筒壹支，沒
收之。又連續施用第二級毒品，處有期徒刑陸月；扣案之殘留第
一級毒品海洛因及第二級毒品甲基安非他命之注射針筒壹支、吸
食器壹組，沒收銷燬之。應執行有期徒刑壹年貳月，扣案之第一
級毒品海洛因壹包（含包裝袋，淨重零點壹零公克，空包裝重零
點壹玖公克）、壹包（含包裝袋，驗前毛重零點捌公克、驗後毛
重零點柒公克）、注射針筒貳支、毒品挑食器壹支、分裝勺貳支
、殘渣夾鍊袋貳個、殘留第一級毒品海洛因及第二級毒品甲基安
非他命之注射針筒壹支、吸食器壹組，均沒收銷燬之；未使用之
注射針筒壹支，沒收之。
    事  實
一、甲○○前於民國91年間，因違反毒品危害防制條例案件，經
    本院以91年度毒聲字第5454號裁定送觀察、勒戒後，認無繼
    續施用毒品傾向，於91年10月25日釋放出所，並經臺灣高雄
    地方法院檢察署檢察官以91年度毒偵字第4780號不起訴處分
    確定在案。詎仍不知悔改，明知海洛因及甲基安非他命分別
    經明定為毒品危害防制條例第2 條第2 項第1 款及第2 款之
    第一級及第二級毒品，不得施用、持有，仍於上開觀察、勒
    戒期滿釋放後之5 年內，基於施用第一級毒品海洛因之概括
    犯意，自94年5 月27日下午5 時30分許回溯24小時內某時（
    不含為警逮捕之公權力拘束期間）起，至同年8 月1 日中午
    12時30分許回溯24小時內某時（不含為警逮捕之公權力拘束
    期間）止，在高雄縣鳳山市○○路40號7 樓住處等地，連續
    以針筒注射之方式，施用第一級毒品海洛因多次；另基於施
    用第二級毒品甲基安非他命之概括犯意，自94年5 月27日下
    午5 時30分許回溯24小時內某時（不含為警逮捕之公權力拘
    束期間）起，至同年8 月1 日中午12時30分許回溯24小時內
    某時（不含為警逮捕之公權力拘束期間）止，在高雄縣鳳山
    市○○路40號7 樓住處等地，連續以吸食器施用第二級毒品
    甲基安非他命多次。嗣先於94年5 月27日下午3 時許，經警
    持搜索票進入高雄市○○區○○路76號進行搜索，在甲○○
    身上查獲海洛因1 包及注射針筒2 支，並扣得毒品挑食器1
    支及吸食器1 組，經甲○○同意採尿送驗；復為警於94 年8
    月1 日中午12時30分許，在高雄市三民區○○○路185 號金
    輝大飯店806 室查獲，並扣得注射針筒2 支、分裝勺2 支、
    殘渣夾鍊袋2 個、不明粉末2 包，並經警採尿送驗，因而查
    獲上情。
二、案經高雄市政府警察局三民第二分局報請臺灣高雄地方法院
    檢察署檢察官偵查起訴，暨高雄市政府警察局三民第一分局
    報請臺灣高雄地方法院檢察署檢察官移送併案審理。
    理  由
一、按本件被告甲○○所犯係死刑、無期徒刑、最輕本刑為3 年
    以上有期徒刑以外之罪，其於準備程序就前揭被訴事實為有
    罪之陳述，經受命法官告知簡式審判程序之旨，並聽取其與
    公訴人之意見後，本院認無不得或不宜改依簡式審判程序進
    行之情事，依刑事訴訟法第273 條之1 第項、第284 條之1
    規定，裁定本件由受命法官獨任進行簡式審判程序，合先敘
    明。
二、上揭犯罪事實，業據被告於本院審理時供認不諱，且其先後
    經警採集尿液送驗結果，均呈嗎啡及甲基安非他命陽性反應
    ，此分別有高雄市立凱旋醫院94年6 月6 日檢體標號H-179
    、94年8 月22日檢體編號G-207 濫用藥物尿液檢驗報告各1
    紙在卷可稽。再者，為警分別於94年5 月27日及8月1日查獲
    之白粉2 包，經送法務部調查局及高雄醫學大學附設中和紀
    念醫院檢驗結果，均含有第一級毒品海洛因成分，1 包淨重
    0.10公克、空包裝重0.19公克、1 包驗前毛重0.8 公克、驗
    後毛重0.7 公克，此分別有法務部調查局94年7 月26日調科
    壹字第220020581 號鑑定通知書、高雄醫學大學附設中和紀
    念醫院94年10月18日報告編號0000-000檢驗報告各1 紙在卷
    足憑；另為警分別於94年5 月27日及8 月1 日查獲之注射針
    筒2 支、毒品挑食器1 支、分裝勺2 支、殘渣夾鍊袋2 個，
    均經送高雄醫學大學附設中和紀念醫院檢驗結果，均呈海洛
    因陽性反應，此分別有高雄醫學大學附設中和紀念醫院94年
    9 月20日報告編號0000-000、94年10月18日報告編號0000-0
    00、94年9 月20日報告編號0000-000、94年10月18 日 報告
    編號0000-000、0000 -000 、0000-000、0000-000檢驗報告
    各1 紙附卷可考；再為警於94年5 月27日查獲之吸食器1 組
    ，經送高雄醫學大學附設中和紀念醫院檢驗結果，亦呈甲基
    安非他命陽性反應，此有高雄醫學大學附設中和紀念醫院94
    年9 月20日報告編號0000-000檢驗報告1 紙在卷可昭；且被
    告於94年5 月27日經警查獲之注射針筒1 支，經送高雄醫學
    大學附設中和紀念醫院檢驗結果，亦呈海洛因及甲基安分他
    命陽性反應，此有高雄醫學大學附設中和紀念醫院94年9 月
    20日報告編號0000-000檢驗報告1 紙在卷足循，另有94年5
    月27日查獲時所攝照片9 張附卷足參。綜上足認，被告前揭
    自白與事實相符，應堪採為被告有罪之證據，則被告前揭連
    續施用第一級毒品海洛因及施用第二級毒品甲基安非他命之
    事實，堪以認定。
三、查被告前於91年間，因違反毒品危害防制條例案件，經本院
    以91年度毒聲字第5454號裁定送觀察、勒戒後，認無繼續施
    用毒品傾向，於91年10月25日釋放出所，此有臺灣高等法院
    被告前案紀錄表1 份在卷可查，其於前案觀察、勒戒執行完
    畢釋放後5 年內，再犯本案毒品危害防制條例第10條第1 項
    、第2 項之罪，犯罪事證明確，其所為顯與該條例第23條第
    2 項之規定相符，應予依法論科。
四、按海洛因、甲基安非他命分屬毒品危害防制條例第2 條第2
    項第1 、2 款所定之第一、二級毒品，均不得非法持有、施
    用，被告於上揭觀察、勒戒期滿釋放後，5 年內再施用第一
    級毒品海洛因及第二級毒品甲基安非他命，是核被告所為，
    係犯毒品危害防制條例第10條第1 項之施用第一級毒品罪及
    同條第2 項之施用第二級毒品罪。被告持有第一級毒品海洛
    因、第二級毒品甲基安非他命進而施用，其持有海洛因、甲
    基安非他命之低度行為，應為施用之高度行為所吸收，均不
    另論罪。又被告先後多次施用第一級毒品海洛因及第二級毒
    品甲基安非他命之行為，時間緊接，所犯係構成要件相同之
    罪，顯係基於概括犯意反覆為之，為連續犯，應依法論以一
    罪，並加重其刑。再被告所犯上開2 罪，犯意各別，罪名有
    異，應予分論併罰。至檢察官移送併案審理部分（94年度毒
    偵字第7233號）即被告於94年8 月1 日中午12時30分許回溯
    24小時（不含為警逮捕之公權力拘束期間）內某時，在高雄
    縣鳳山市○○路40號7 樓住處等地，施用第一級毒品海洛因
    及第二級毒品甲基安非他命之犯行（檢察官併辦意旨書誤載
    為黃家偉復基於施用第一級毒品之概括犯意，於94年5 月間
    某日起至94年7 月27日採尿時起往前回溯24小時內之某時止
    ，在不詳地點，連續施用第一級毒品海洛因多次，嗣為警於
    94年7 月27日19時許，在高雄縣鳳山市○○○路47號3 樓查
    獲等事實，業據檢察官當庭更正犯罪事實《見本院94年11月
    11日審判筆錄》），雖均未據起訴，惟與已起訴論罪科刑部
    分，有連續犯之裁判上一罪關係，為起訴效力所及，既經查
    明，本院自得一併審究，附此敘明。爰審酌被告施用毒品，
    自殘己身，屢經觀察、勒戒後，仍屢次施用毒品，顯見其戒
    毒之意志不堅，自制力不佳，應有入監矯治之必要，惟念及
    被告施用毒品，本質上屬於病患性行為，且其犯後均已坦承
    犯行，並獲檢察官分別求處有期徒刑10月、6 月，應屬允當
    等一切情狀，分別量處如主文所示之刑，並定其應執行刑，
    以示懲儆。
五、扣案之第一級毒品海洛因1 包（淨重0.10公克，空包裝重0.
    19公克）、1 包（驗前毛重0.8 公克、驗後毛重0.7 公克）
    ，為查獲之第一級毒品，已如前述，又上開包裝袋因包覆海
    洛因，衡情顯難與毒品完全析離；另扣案注射針筒2 支、殘
    留第一級毒品海洛因及第二級毒品甲基安非他命之注射針筒
    1 支、毒品挑食器1 支、分裝勺2 支、殘渣夾鍊袋2 個，均
    難與第一級毒品海洛因析離，均屬查獲之第一級毒品。扣案
    之吸食器1 組、殘留第一級毒品海洛因及第二級毒品甲基安
    非他命之注射針筒1 支，均難與第二級毒品甲基安非他命析
    離，均屬查獲之第二級毒品，爰依毒品危害防制條例第18條
    第1 項前段規定，不問屬於犯人與否，均予宣告沒收銷燬之
    至因鑑驗耗盡之海洛因既已滅失，自無庸再為沒收銷燬之諭
    知。另扣案未使用之注射針筒1 支，係被告所有供施用第一
    級毒品海洛因所用之物，爰依刑法第38條第1 項第2 款規定
    ，宣告沒收之。至扣案之淡黃色不明粉末1 包（驗前毛重
    0.3 公克、驗後毛重0.2 公克），經送高雄醫學大學附設中
    和紀念醫院檢驗結果，呈海洛因及甲基安非他命陰性反應，
    有高雄學大學附設中和紀念醫院94年10月18日報告編號
    0000-000檢驗報告1 紙在卷足憑，該不明粉末亦非被告所有
    供施用第一級毒品海洛因及第二級毒品甲基安非他命所用之
    物，爰不予宣告沒收，併此敘明。
據上論斷，應依刑事訴訟法第273 條之1 第1 項、第284 條之1
、第299 條第1 項前段，毒品危害防制條例第10條第1 項、第2
項、第18條第1 項前段，刑法第11條、第56條、第51條第5 款、
第38條第1 項第2 款，判決如主文。
本案經檢察官乙○○到庭執行職務。
中　　華　　民　　國　　94　　年　　11　　月　　16　　日
                  刑事第九庭    法　官  謝梨敏
以上正本證明與原本無異。
如不服本判決，應於判決送達後10日內，向本院提出上訴狀。
                                書記官  林志衡
中　　華　　民　　國　　94　　年　　11　　月　　16　　日
附錄本判決論罪之法條：
毒品危害防制條例第10條
施用第1級毒品者，處6月以上5年以下有期徒刑。
施用第2級毒品者，處3年以下有期徒刑。
